【裁判字號】    99,審訴,406
【裁判日期】    990622
【裁判案由】    毒品危害防制條例
【裁判全文】
臺灣士林地方法院刑事判決             99年度審訴字第406號
公  訴  人  臺灣士林地方法院檢察署檢察官
被      告  甲○○
上列被告因違反毒品危害防制條例案件，經檢察官提起公訴（99
年度毒偵字第778 號），被告於本院準備程序中就被訴事實為有
罪陳述，經本院合議庭裁定由受命法官獨任行簡式程序審理，並
判決如下：
    主  文
甲○○施用第一級毒品，累犯，處有期徒刑拾月，扣案之吸管製
分裝匙壹支、吸食器壹組及燈泡壹顆，均沒收。
    事  實
一、甲○○（起訴書當事人欄誤載為高翊辰，應予更正）前因施
    用毒品案件，經本院裁定送觀察、勒戒後，認無繼續施用毒
    品之傾向，於民國95年12月22日執行完畢釋放出所，並經臺
    灣士林地方法院檢察署檢察官以95年度毒偵字第1315號為不
    起訴處分確定。又因2 次施用第二級毒品案件，經本院以97
    年度審易字第515 號判決各判處有期徒刑3 月、3 月，應執
    行有期徒刑5 月確定，於98年11月15日縮刑期滿執行完畢。
    詎其猶不知悔改，於前案觀察、勒戒執行完畢釋放後5 年內
    ，復基於施用第一級毒品海洛因及第二級毒品甲基安非他命
    之犯意，於99年4 月5 日晚間11時許，在臺北縣淡水鎮○○
    路176 號607 室內，以將海洛因及甲基安非他命混合置入玻
    璃球內燒烤後產生煙霧吸煙之方式，同時施用海洛因及甲基
    安非他命1 次。嗣於99年4 月6 日凌晨4 時10 分 ，在上址
    1 樓處，因形跡可疑為警盤查，經徵得其同意搜索身體，當
    場扣得甲○○所有之吸管製分裝匙（起訴書記載為藥鏟）1
    支、吸食器1 組及燈泡1 顆（起訴書記載為吸食器各2 個）
    ，遂採其尿液送驗，因鑑驗結果呈嗎啡、安非他命及甲基安
    非他命陽性反應，始查悉上情。
二、案經臺北縣政府警察局金山分局報告臺灣士林地方法院檢察
    署檢察官偵查起訴，並經本院改依簡式程序審理。
    理  由
一、上揭犯罪事實，業據被告甲○○於本院準備程序及審理時坦
    承不諱（參見本院卷第11頁、第13頁背面），又被告為警查
    獲後在警局所排尿液，經送台灣檢驗科技股份有限公司以酵
    素免疫分析法初驗後，再以氣相層析質譜儀法複驗，證實該
    尿液呈嗎啡（即施用海洛因之代謝物）、安非他命及甲基安
    非他命陽性反應，有該公司於99年4 月21日（起訴書誤載為
    4 月8 日，應予更正）出具之濫用藥物檢驗報告及臺北縣政
    府警察局金山分局毒品危害防制條例案犯罪嫌疑人姓名及代
    碼對照表（起訴書誤載為臺北縣政府警察局金山分局毒品危
    害防制條例犯被移送姓名及代表對照表各1 紙附卷可稽（附
    於偵卷第22頁、第44頁）；此外，並有被告自承其所有供施
    用海洛因及甲基安非他命所用之吸管製分裝匙（起訴書記載
    為藥鏟）1 支、吸食器1 組及燈泡1 顆（起訴書記載為吸食
    器各2 個）扣案可佐。綜上，足認被告自白與事實相符，可
    以採信，本案事證至為明確，被告犯行堪予認定。又被告前
    因施用毒品案件，經本院裁定送觀察、勒戒後，認無繼續施
    用毒品之傾向，於95年12月22日執行完畢釋放出所，並經臺
    灣士林地方法院檢察署檢察官以95年度毒偵字第1315號為不
    起訴處分確定乙情，有臺灣高等法院被告前案紀錄表在卷可
    考，應甚明確，是被告於上開觀察、勒戒執行完畢釋放後5
    年內，再犯本案施用毒品之犯行，公訴人提起公訴，於法並
    無不合，本院自應依法論科。
二、按海洛因、甲基安非他命分別為毒品危害防制條例第2 條第
    2 項第1 款、第2 款所稱之第一級毒品及第二級毒品。核被
    告甲○○所為，係分別犯毒品危害防制條例第10條第1 項之
    施用第一級毒品罪、同條例第10條第2 項之施用第二級毒品
    罪，其持有第一級毒品海洛因、第二級毒品甲基安非他命進
    而施用，持有毒品之行為為施用毒品之當然手段，均不另論
    以持有毒品罪（最高法院74年度台上字第3404號判例意旨參
    照）。被告係以一行為同時施用第一級毒品及第二級毒品，
    為想像競合犯，應依刑法第55條前段規定，從一重之施用第
    一級毒品罪處斷，公訴意旨認應分論併罰，容有誤會，附此
    敘明。又被告有如事實欄所載前案科刑及執行之情形，有臺
    灣高等法院被告前案紀錄表在卷可考，其於有期徒刑執行完
    畢後5 年內，故意再犯本案有期徒刑以上之罪，為累犯，應
    依刑法第47條第1 項之規定加重其刑。爰審酌被告曾因施用
    毒品犯行而送觀察、勒戒及法院判處罪刑確定，仍不知悛悔
    ，復再第一級毒品及第二級毒品，且係將毒性迥異之二種毒
    品混合施用，顯見其戒絕毒品之決心不堅，惟念其施用毒品
    乃戕害自己身心健康，尚未危及他人，然犯後迄至本院審理
    中始坦承全部犯行之態度，並其智識程度及生活狀況等一切
    情狀，量處如主文所示之刑，以示懲儆。
三、扣案之吸管製分裝匙（起訴書記載為藥鏟）1 支、吸食器1
    組及燈泡1 顆（起訴書記載為吸食器各2 個），均係被告所
    有供施用海洛因及甲基安非他命所用之物，業據被告供明在
    卷，爰依刑法第38條第1 項第2 款之規定宣告沒收。
據上論斷，應依刑事訴訟法第273 條之1 第1 項、第299 條第1
項前段，毒品危害防制條例第10條第1 項、第2 項，刑法第11條
前段、第55條前段、第47條第1 項、第38條第1 項第2 款，判決
如主文。
本案經檢察官葉乃瑋到庭執行職務。
中    華    民    國    99    年     6    月    22    日
                  刑事第一庭法  官  吳祚丞
以上正本證明與原本無異。
如不服本判決應於收受判決後10日內向本院提出上訴書狀，並應
敘述具體理由；其未敘述上訴理由者，應於上訴期間屆滿後20日
內向本院補提理由書（均須按他造當事人之人數附繕本）「切勿
逕送上級法院」。
                            書記官  丁梅芬
中    華    民    國    99    年     6    月    22    日
附錄論罪科刑法條：
毒品危害防制條例第10條第1項、第2 項
施用第一級毒品者，處 6 月以上 5 年以下有期徒刑。
施用第二級毒品者，處 3 年以下有期徒刑。

司法院資訊處製作；財團法人民間司法改革基金會備份。
